# 请教陈版：关于分批发货收入确认的问题

提问人：伤逝KIM 时间：2020-05-27 19:33:04
陈版，请教一个分批发货收入确认的问题。遇到一家芯片行业的IPO项目，主要销售的产品是一个验证平台。这个验证平台一般由很多配件组成：母卡、子卡、内存卡、电源等。公司一开始签订的合同模板也比较粗，合同中只会约定验证平台总体多少钱，不会约定母卡多少、子卡各多少钱。一般母版为整个合同中较为重要的商品，价格也高于其他配件。
公司目前的收入政策是已发货作为收入确认的时点， 2018 年、 2019 年执行的为旧收入准则。目前公司的做法是如果分批发货的，就按照分次发出的商品来确认收入。比如先发出的商品为内存卡、电源等配件时，公司就按照当月存货成本的 2 倍来确认配件的收入，其余作为母板的收入。从历史经验来看，在发货以后可以认为风险报酬已经转移。
现在的疑问是： 1 、分批发货的是否可以按照分批发货就分批确认收入？ 2 、如果分批确认收入，按照公司目前的方法是否可行？
个人觉得在旧收入准则下，分批发货的，虽然风险报酬已经转移，但是以公司目前的情况，相关的收入和成本不能可靠地计量，因此不能分批确认收入？
谢谢！

回答人：chenyiwei
2 楼的意见基本合理。原准则下虽然没有履约义务的概念，但仍应合理划分收入确认单元。在所发货的零部件尚不足以组成一台完整设备之前，是不应确认已发出的零部件对应的收入的。可参考：《瑞华研究 2010 ～ 2109 汇编》
之“问题2-1-17（带安装的定制设备收入成本的确认）”。